【裁判字號】    98,上易,322
【裁判日期】    980212
【裁判案由】    侵占
【裁判全文】
臺灣高等法院刑事判決                 98年度上易字第322號
上  訴  人
即  被  告  甲○○
上列上訴人因侵占案件，不服臺灣板橋地方法院97年度易字第10
08號，中華民國97年10月31日第一審判決（起訴案號：臺灣板橋
地方法院檢察署97年度偵字第 582號），提起上訴，本院判決如
下：
    主  文
上訴駁回。
    理  由
一、按刑事訴訟法第350條、第361條、第362條、第367條規定，
    不服地方法院之第一審判決而上訴者，須提出上訴書狀，並
    應敘述具體理由，為上訴必備之程式；其所提出之書狀未敘
    述上訴理由，或僅曾以言詞陳述上訴理由者，均應於上訴期
    間屆滿後20日內補提理由書於第一審法院。惟原審法院對上
    訴書狀有無記載理由，僅應為形式上之審查，認有欠缺，且
    未據上訴人自行補正者，始應定期間先命補正，至於上訴理
    由是否具體，係屬第二審法院審查範圍，不在命補正之列（
    參照刑事訴訟法第361條之立法意旨 ）。倘上訴人已提出上
    訴理由，但所提非屬具體理由者，應由第二審法院以上訴不
    合法律上之程式，判決駁回之。而所謂具體理由，必係依據
    卷內既有訴訟資料或提出新事證，指摘或表明第一審判決有
    何採證認事、用法或量刑等足以影響判決本旨之不當或違法
    ，而構成應予撤銷之具體事由，始克當之；倘僅泛言原判決
    認定事實錯誤、違背法令、量刑失之過重或輕縱，而未依上
    揭意旨指出具體事由，或形式上雖已指出具體事由，然該事
    由縱使屬實，亦不足以認為原判決有何不當或違法者，皆難
    謂係具體理由，俾與第二審上訴制度旨在請求第二審法院撤
    銷、變更第一審不當或違法之判決，以實現個案救濟之立法
    目的相契合，並節制濫行上訴（最高法院97年度台上字第89
    2號裁判意旨參照 ）。又刑罰之量定，本為法院得依職權自
    由裁量之事項，苟於法定刑度之內，予以量定，且客觀上並
    無明顯濫權之情形者，自不容當事人任憑主觀意見，指摘其
    違法、失當。是原判決倘就如何量定其宣告刑之理由，已敘
    明審酌之因素，被告仍泛詞指摘量刑過重，而未提出證據資
    料，以供審查，自難認為其理由已經明確、具體，足以影響
    判決本旨之不當或違法，而構成應予撤銷或變更之具體事由
    ，則所提上訴，即非適法。
二、經查，本件原判決係依上訴人即被告甲○○於原審審理中之
    自白、附卷之雙和新城社區受任管理維護契約書、應付帳款
    明細、收據、財務收支明細表、債權讓與契約書等為據，認
    定被告確有意圖為自己不法之所有，而侵占對於業務上所持
    有之物之犯行，因而論處被告犯業務侵占罪，量處有期徒刑
    6月，如易科罰金，以新臺幣1仟元折算 1日。被告不服原判
    決，於97年11月14日提起上訴，上訴意旨僅泛稱：伊雖任職
    於良福公寓大廈管理維護股份有限公司，而派駐於臺北縣中
    和市○○路198巷6號雙和新城社區擔任總幹事，惟帳務非伊
    專長，伊先前已存入部分款項（新臺幣 240,190元），良福
    公寓大廈管理維護股份有限公司並未處理，嗣後伊亦欲與公
    司協議各付一半，該公司均以伊犯侵占罪不願同意。目前因
    被免除總幹事職務，無法找到工作，家中尚有妻小待扶養，
    生活上面臨問題，且與良福公司無法協商，故自首接受裁判
    ，懇請鈞院減輕刑期云云，惟查，原判決已詳敘所憑證據與
    認定之理由，且敘明被告於犯罪後，在未經有偵查權之機關
    或公務員發覺前，主動向臺灣板橋地方法院檢察署檢察事務
    官承認其侵占犯行而接受裁判，符合自首之要件，故依法減
    輕其刑，並審酌被告之素行、犯罪之動機、目的僅為一己之
    私利，侵占之款項，尚未完全賠償告訴人之損失，及犯罪後
    坦承犯行，態度尚屬良好等一切情狀，量處有期徒刑6月，
    如易科罰金，以新臺幣1仟元折算1日，以示懲儆。經核均無
    違誤，所為量刑亦屬允當，並無失之過重情形。被告另請求
    從輕量刑云云，係重提原判決已審酌之事項，非但空泛無據
    ，亦未能指摘原判決關於認定事實、適用法律及量刑等項有
    何違法或不當，揆諸上開說明，自非屬得上訴第二審之具體
    事由，因認本件上訴不合上訴之法律程式，應予駁回，並不
    經言詞辯論為之。
據上論斷，應依刑事訴訟法第367條前段、第372條，判決如主文
。
中    華    民    國    98    年    2     月    12    日
                  刑事第二庭審判長法  官  洪光燦
                                  法  官  林恆吉
                                  法  官  宋明蒼
以上正本證明與原本無異。
不得上訴。
                                  書記官  駱麗君
中    華    民    國    98    年    2     月    12    日


司法院資訊處製作；財團法人民間司法改革基金會備份。
